0

WILLY HILARIEN **DABOU**

dabouwilly@gmail.com



Ahmed Zewail Dokki, Cairo, Egypte



Willy Hilarien Dabou

in

Titulaire d'un Bachelor en informatique avec une expérience en Data Visualization, Data Analysis, développement web (frontend), et service client. Mon parcours m'a permis de développer des compétences variées en informatique, de l'analyse de données au développement web, tout en mettant en avant ma capacité à interagir efficacement avec les clients.

EDUCATION

Université du Caire (Egypte)

Bachelor en Informatique Enseigné en Anglais 2019 - 2023

Université de Toamasina (Madagascar)

Mathématiques, Informatique et Application Enseigné en Français 2017- 2018 (Bourse d'étude pour l'Egypte par le

(Bourse d'étude pour l'Egypte par le Gouvernement Malagasy)

Lycée de Sainte-Marie (Madagascar)

Baccalauréat Enseigné en Français 2012 - 2016

COMPETENCES

- Bonne Communication
- Empathie
- Flexibilité
- Python
- C++
- React is
- · Tailwind CSS
- SQL
- Excel
- Matplotlib
- Adobe Photoshop
- Adobe Illustrator

LANGUES

Malagasy: NatifFrançais: C1Anglais: B2

CENTRES D'INTERETS

- Football
- Environnement
- Technologie

EXPERIENCE PROFESSIONNELLE

Service Client

Western Union | octobre 2023 - présent

• Aide les clients à résoudre leurs requêtes concernant les services de transfert d'argent de Western Union

Data Visualization (stage)

Excelerate | juin 2023 - juillet 2023

 Conception et création de visualisations de données percutantes pour aider à la prise de décision en utilisant des outils comme Excel et Matplotlob.

Data Analysis

Nagy Research | février 2023 - Mai 2023

- Analyse de données pour identifier des tendances, des opportunités et des problèmes potentiels.
- Préparation et présentation de rapports et de recommandations basés sur les données.

Service client

Expedia | août 2022 - octobre 2022

• Aide les clients à résoudre leurs requêtes concernant les services de réservation d'hôtel.

Frontend developpeur (stage)

DNA Webhosting | juin 2022 - septembre 2022

- Développement de sites web responsives en utilisant React.is.
- Collaboration avec l'équipe de développement pour créer des interfaces utilisateur attrayantes et conviviales.